臺灣桃園地方法院刑事判決
111年度審易字第560號
公  訴  人  臺灣桃園地方檢察署檢察官
被      告  陳榮傑


上列被告因竊盜案件，經檢察官提起公訴（110 年度偵字第4262
4號），被告就被訴事實為有罪之陳述，本院裁定進行簡式審判
程序，判決如下：
    主      文
陳榮傑犯攜帶兇器竊盜罪，累犯，處有期徒刑柒月。
    事實及理由
一、本件犯罪事實及證據，除證據部分增列「被告陳榮傑於本院
    準備程序及審理中之自白」外，其餘均與臺灣桃園地方檢察
    署檢察官起訴書之記載相同，茲引用如附件。
二、論罪科刑
（一）核被告陳榮傑所為，係犯刑法第321條第1項第3款之攜帶
      兇器竊盜罪。
（二）被告前因竊盜案件，經臺灣花蓮地方法院以105年度易字
      第534號判決判處有期徒刑7月，與另犯竊盜、施用毒品案
      件經判處之有期徒刑9月、10月、6月，經同法院以107年
      度聲字第384號裁定應執行有期徒刑2年3月確定，嗣接續
      執行另案施用毒品案件經判處之有期徒刑5月後，於民國1
      08年1月31日縮短刑期假釋出監，假釋期滿未經撤銷，其
      未執行之刑，以已執行論而執行完畢，有卷附臺灣高等法
      院被告前案紀錄表可稽。被告受徒刑之執行完畢，5年內
      故意再犯本件為有期徒刑以上之罪，為累犯。又司法院大
      法官於108年2月22日就累犯規定是否違憲乙事，作成釋字
      第775號解釋：「有關累犯加重本刑部分，不生違反憲法
      一行為不二罰原則之問題。惟其不分情節，基於累犯者有
      其特別惡性及對刑罰反應力薄弱等立法理由，一律加重最
      低本刑，於不符合刑法第59條所定要件之情形下，致生行
      為人所受之刑罰超過其所應負擔罪責之個案，其人身自由
      因此遭受過苛之侵害部分，對人民受憲法第8條保障之人
      身自由所為限制，不符憲法罪刑相當原則，牴觸憲法第23
      條比例原則。」本院審酌被告所犯上開前案與本案為罪質
      相同之竊盜案件，被告顯未能記取前案科刑之教訓謹慎行
      事，漠視法紀，其對刑罰之反應力薄弱，未因此產生警惕
      作用，仍有應予處罰之惡性，而有加重其刑之必要，爰參
      照上開解釋意旨，依刑法第47條第1項規定加重其刑。
（三）爰以行為人之責任為基礎，審酌被告不思循正當途徑處理
      債務問題，以竊取他人之財物之方式，而為本案竊盜犯行
      ，所為欠缺尊重他人之觀念且危害社會治安，應予非難；
      惟犯後坦承犯行，態度尚可，兼衡本案行為所生危害、犯
      罪之動機、目的、手段、智識程度、生活狀況、素行等一
      切情狀，量處如主文所示之刑。
三、沒收部分
　　按犯罪所得，屬於犯罪行為人者，沒收之；於全部或一部不
    能沒收或不宜執行沒收時，追徵其價額；宣告犯罪所得之沒
    收或追徵，有過苛之虞、欠缺刑法上之重要性、犯罪所得價
    值低微，或為維持受宣告人生活條件之必要者，得不宣告或
    酌減之，刑法第38條之1第1項前段、第3項、第38條之2第2
    項分別定有明文。經查，被告就附件犯罪事實欄二部分，竊
    取告訴人詹昭政之車牌2面，未合法發還告訴人，然衡酌車
    牌為監理機關所核發，經濟價值不高，又本院認依本案犯罪
    情節，沒收該車牌尚欠缺刑法上之重要性，爰依上開規定，
    不予宣告沒收。
據上論斷，應依刑事訴訟法第273條之1第1項、第299條第1項前
段、第310條之2、第454條第2項（本件依刑事判決精簡原則，僅
記載程序法條文），判決如主文。
本案經檢察官李信龍到庭執行職務。
中　　華　　民　　國　 111　　年　　 7　　月　　27　　日
                    刑事審查庭     法  官     高上茹
以上正本證明與原本無異。
如不服本判決應於收受判決後20日內向本院提出上訴書狀，並應
敘述具體理由。其未敘述上訴理由者，應於上訴期間屆滿後20日
內向本院補提理由書(均須按他造當事人之人數附繕本)「切勿逕
送上級法院」。
                                   書記官     涂頴君
中　　華　　民　　國　 111　　年　　 7　　月　　27　　日
附錄本判決論罪法條全文：
中華民國刑法第321 條
犯前條第一項、第二項之罪而有下列情形之一者，處六月以上五
年以下有期徒刑，得併科五十萬元以下罰金：
一、侵入住宅或有人居住之建築物、船艦或隱匿其內而犯之。
二、毀越門窗、牆垣或其他安全設備而犯之。
三、攜帶兇器而犯之。
四、結夥三人以上而犯之。
五、乘火災、水災或其他災害之際而犯之。
六、在車站、港埠、航空站或其他供水、陸、空公眾運輸之舟、
    車、航空機內而犯之。
前項之未遂犯罰之。
附件：
臺灣桃園地方檢察署檢察官起訴書
                                    110年度偵字第42624號
　　被　　　告　陳榮傑　男　42歲（民國00年0月00日生）
　　　　　　　　　　　　住花蓮縣○○鄉○○○街00號
                        （現另案在法務部○○○○○○○
                        ○羈押中）
　　　　　　　　　　　　國民身分證統一編號：Z000000000號
上列被告因竊盜案件，業經偵查終結，認應提起公訴，茲將犯罪
事實及證據並所犯法條分敘如下：
　　　　犯罪事實
一、陳榮傑前因竊盜案件，經臺灣花蓮地方法院以105年度易字
    第534號判決判處有期徒刑7月，與另犯竊盜、施用毒品案件
    經判處之有期徒刑9月、10月、6月，經同法院以107年度聲
    字第384號裁定應執行有期徒刑2年3月確定，嗣接續執行另
    案施用毒品案件經判處之有期徒刑5月後，於民國108年1月3
    1日縮短刑期假釋出監，假釋期滿未經撤銷，其未執行之刑
    ，以已執行論而執行完畢。
二、陳榮傑與真實姓名年籍不詳之綽號「西瓜」成年男子有債務
    糾紛，陳榮傑苦於「西瓜」避不見面，適於110年8月13日上
    午11時46分許，行經桃園市○○區○○○路0段000巷00弄0號前，
    誤認詹昭政停放該處之車牌號碼000－0000號自用小客車為西
    瓜所有，為迫使「西瓜」出面處理債務，竟意圖為自己不法
    之所有，基於加重竊盜之犯意，持足以對人之生命、身體構
    成危險，可供作為兇器使用之板手，鬆開固定車牌之螺絲，
    竊得上開車輛前、後車牌，共計2面得手後，將車牌放入其
    所有之車牌號碼0000－00號自用小客車內，旋即駕車離去。
    嗣經詹昭政察覺有異，報警處理，經警調閱監視器畫面而循
    線查獲。
三、案經詹昭政訴由桃園市政府警察局中壢分局報告偵辦。
　　　　證據並所犯法條
一、證據名稱與待證事實
編號 證據名稱 待證事實 1 被告陳榮傑於偵訊時之自白 被告陳榮傑坦承於上開時、地，持板手竊取告訴人詹昭政所有之車牌號碼000－0000號車牌2面，惟辯稱：伊以為那是伊債務人「西瓜」之車輛，伊是為了要逼「西瓜」還債才出此下策等語。惟並未提供「西瓜」之年籍資料，及欠款事證以證其說，明顯釋詞狡辯。 2 證人即告訴人詹昭政於警詢時之證述 證明所有之車牌號碼000－0000號車牌2面遭人竊取，之事實。 3 證人黃惠萍於偵查中之證述 證明車牌號碼000－0000號車牌2面確為被告所竊取，及告訴人並非綽號「西瓜」之男子，伊與被告均未見過告訴人之事實。 4 現場照片暨監視錄影擷取畫面共計9張 證明被告於上開時、地，持板手竊取車牌號碼000－0000號車牌2面，復放入車牌號碼0000－00號自用小客車內之事實。 5 車籍資訊查詢資料2紙 證明車牌號碼000－0000號自用小客車、7062－B5號自用小客車，車主分為告訴人及被告之事實 6 本署公務電話紀錄 告訴人表示不認識被告，也不是綽號「西瓜」之人。 
二、核被告所為，係犯刑法第321條第1項第3款加重竊盜罪嫌。
    又被告前有如犯罪事實欄所載之論罪科刑及執行情形，有本
    署刑案資料查註紀錄表1份附卷可憑，其於徒刑執行完畢5年
    內，故意再犯本件有期徒刑以上之罪，為累犯，請參照司法
    院大法官解釋釋字第775號解釋意旨及刑法第47條第1項之規
    定，審酌依累犯之規定加重其刑。至被告竊盜所得之車牌2
    面，已由檢察官為處分命令發還告訴人詹昭政具領，爰不另
    行聲請宣告沒收。
三、依刑事訴訟法第251條第1項提起公訴。
　　此　　致
臺灣桃園地方法院
中　　華　　民　　國　　111 　年　　 2　　月　　 20 　日
                              檢  察  官  詹  佳  佩
本件證明與原本無異　
中　　華　　民　　國　 111　　年　　3 　　月　　7 　　日
                              書  記  官  蔡  莉  娟 
所犯法條
中華民國刑法第321條第1項
（加重竊盜罪）
犯竊盜罪而有下列情形之一者，處 6 月以上、5 年以下有期徒
刑，得併科新臺幣 10 萬元以下罰金：
一、侵入住宅或有人居住之建築物、船艦或隱匿其內而犯之者。
二、毀越門扇、牆垣或其他安全設備而犯之者。
三、攜帶兇器而犯之者。
四、結夥三人以上而犯之者。
五、乘火災、水災或其他災害之際而犯之者。
六、在車站、埠頭、航空站或其他供水、陸、空公眾運輸之舟、
    車、航空機內而犯之者。
前項之未遂犯罰之。